

ALEJANDRO ALEJO MARTÍNEZ

INGENIERO EN COMPUTACIÓN

O GAM - CDMX

S 55 2662 5033

aalexalejo96@gmail.com

in www.linkedin.com/in/alejandro-alejo

SOBRE MÍ

Soy ingeniero en Computación con experiencia en desarrollo web y bases de datos. Me dediqué al desarrollo de páginas web para diversos sectores e impartí clases de matemáticas, física y cálculo en el ámbito educativo. Me considero una persona apasionada por la programación y las bases de datos, responsable, leal, dinámica, puntual y visionaria. Disfruto trabajar en equipo, liderar proyectos y motivar a los demás, siempre comprometido con lograr los mejores resultados.

HABILIDADES

- PYTHON
- MYSQL, SQL SERVER
- POWER BI
- LARAVEL
- BOOTSTRAP
- TAILWIND
- PHP, HTML5, CSS3, JS
- C. C++
- GIT GITHUB

- VISUAL STUDIO CODE
- MODELADO UML
- HELP DESK
- MICROSOFT OFFICE
- HABILIDADES MATEMÁTICAS
- HABILIDADES LÓGICAS
- PREPARACIÓN Y ESTRUCTURACIÓN
- RAZONAMIENTO LÓGICO
- CAPACIDAD PARA ENCONTRAR SOLUCIONES
- COLABORACIÓN EN GRUPO
- CAPACIDADES DE DIRECCIÓN
- ADMINISTRACIÓN DEL TIEMPO
- ENFOQUE EN OBJETIVOS
- ANÁLISIS REFLEXIVO

EXPERIENCIA

PROFESOR

ESCUELA CRISTÓBAL COLÓN DE LA SALLE ago. 2021 - oct. 2024 3 años 3 meses

- Impartí las asignaturas de Matemáticas I, II y III, Física I y II, así como Temas Selectos de Física I y II, y Cálculo Diferencial e Integral. Las clases que ofrecía eran dinámicas, utilizando plataformas en línea para facilitar el aprendizaje y mejorar la interacción de los estudiantes.
- Utilicé herramientas como Excel y Power BI para analizar el desempeño de los estudiantes en diferentes parciales. Con Power BI, diseñé dashboards interactivos que facilitaron una mejor visualización de los datos, permitiendo identificar de manera eficiente las evaluaciones en las que los alumnos obtuvieron resultados destacados y aquellas en las que presentaron dificultades. Estos análisis sirvieron como base para diseñar estrategias pedagógicas orientadas a mejorar su desempeño académico.
- Fui responsable del Congreso 'Ciencia y Hombre' y lideré el Departamento de Físico-Matemático. También, desarrollé una plataforma en línea para que los participantes se inscribieran y enviaran sus proyectos a los congresos.
- A los alumnos de ingeniería, les asignaba proyectos específicos relacionados con las carreras que iban a estudiar, promoviendo la aplicación práctica de los conceptos aprendidos. Además, combinaba las materias de Física y Cálculo con Inglés, con el fin de que los estudiantes desarrollaran un vocabulario técnico más amplio.

ANALISTA DE SOPORTE IT

ESTEFANINI MÉXICO, S.A. DE C.V.

ene. 2021 - ago. 2021 · 8 meses

- Mi responsabilidad consistía en ofrecer atención de soporte Help Desk de nivel 1, brindando asistencia técnica y resolviendo problemas relacionados con el hardware, software y sistemas operativos. Este servicio se prestaba a las sedes de Volkswagen México, Volkswagen Argentina y Audi México, asegurando la correcta operación de sus equipos y la resolución eficiente de incidencias.
- Además, gestionaba solicitudes de los usuarios, realizaba diagnósticos iniciales, escalaba casos complejos cuando era necesario, y aseguraba el cumplimiento de los tiempos de respuesta establecidos, con el objetivo de mantener un alto nivel de satisfacción y productividad en las operaciones.

PROGRAMADOR FULL STACK

Fiscalía General de Justicia de la Ciudad de México ago. 2020 - ene. 2021 · 6 meses

- De manera independiente, me encargué del desarrollo de un sistema integral para el control y gestión de registros en las áreas de Oficialía y Asuntos Internos. El proyecto fue desarrollado utilizando Laravel, Bootstrap y MySQL como base de datos.
- Este sistema proporciona una herramienta eficaz para la gestión de documentos y registros internos, mejorando la eficiencia administrativa y garantizando un acceso controlado.

PROGRAMADOR FULL STACK

Centro de estudios de bachillerato CEB 4/2 ago. 2020 - ene. 2021 · 6 meses

- De manera independiente, me encargué del desarrollo de un sistema para la gestión de becas de los estudiantes del plantel. Para el desarrollo del proyecto se utilizó Laravel para la programación backend, Bootstrap para el diseño frontend y MySQL como sistema de gestión de bases de datos.
- Este sistema ofrece una herramienta eficiente para la gestión de documentos y registros internos, optimizando los procesos administrativos

PROGRAMADOR FULL STACK

Secretaría de Movilidad de la Ciudad de México oct. 2019 - mar. 2020 · 6 meses Durante mi servicio social, desarrolló un sistema de gestión de licencias que permite su visualización, edición, eliminación y creación de nuevos usuarios. Para este proyecto, utilicé Laravel para el backend, Bootstrap para el diseño responsivo y MySQL como base de datos.

EDUCACIÓN

UNIVERSIDAD

- · Instituto Politécnico Nacional
- Ingeniería En Computación Titulado
- 2016 -2020

IDIOMAS

INGLÉS

INTERMEDIO B1

CERTIFICACIONES

UDEMY Y GOOGLE

- SQL SERVER
- EXCEL
- CIBERSEGURIDAD

CERTIFICACIONES EN CURSO

UDEMY

- PYTHON
- POWER BI
- TABLEAU

CERTIFICACIONES EN CURSO

COURSERA

ANALISTA DE DATOS DE GOOGLE

INTERESES

Dentro de los intereses que más puedo destacar son:

- Leer
- Gym
- Música
- Diseñar
- VideoJuegos
- Peliculas

PORTAFOLIO WEB

Para obtener información detallada sobre mi experiencia en desarrollo web, docencia y análisis de datos.

• Portafolio Alejandro

